【裁判字號】    92,上訴,41
【裁判日期】    920611
【裁判案由】    搶奪
【裁判全文】
臺灣高等法院臺南分院刑事判決              九十二年度上訴字第四一號      Ｇ
      上  訴  人
      即  被  告  甲  ○  ○
右上訴人因搶奪案件，不服臺灣臺南地方法院九十一年度訴字第一一七號中華民國
九十一年十一月十八日第一審判決（起訴案號：臺灣臺南地方法院檢察署九十一年度
營偵字第一二０三號），提起上訴，本院判決如左：
      主      文
上訴駁回。
      事      實
一、甲○○品行不佳，曾因搶奪案件，經臺灣嘉義地方法院於民國（下同）八十九年
    一月七日，以八十八年度訴字第五二○號判處有期徒刑一年八月確定，於九十年
    三月十六日縮短刑期期滿執行完畢，猶不知悔改，復基於意圖為自己不法所有之
    概括犯意，並與吳智賢（未經起訴）共同基於搶奪他人財物之犯意聯絡，於九十
    一年六月二十九日上午六時四十分許，由甲○○騎乘機車後搭載吳智賢，在嘉義
    市○○街十九號前，見乙○○在該處停妥車輛正欲鎖上車門，乃趁其疏未注意之
    際，由吳智賢徒手從後方搶奪乙○○左手上之咖啡色皮包一只（內有存摺三本、
    身分證一枚、健保卡一張、摩托羅拉牌Ｃ二八九型行動電話一具），二人於得手
    後，行動電話由甲○○取得，其餘贓物則均棄置在不詳地點。甲○○又承同上犯
    意，於九十一年九月二日晚上，駕駛車牌號碼ＬＶ二－六八０號重型機車由嘉義
    市出發，途經白嘉公路某昏暗路段時，先行將車牌拆下，藏置於機車踏板下，繼
    續往台南縣白河鎮方向行駛，於同日晚上八時十三分許，行至台南縣白河鎮○○
    路與中正路口時，見丙○○將皮包夾於左腋下，趁丙○○不注意之際，自丙○○
    背後搶奪其所有皮包一只（內有現金新臺幣二萬元、提款卡六張、信用卡二張、
    身分證、健保卡、汽車駕照各一紙、行動電話一支、人民幣四百元及港幣五十元
    ），得手後隨即駕駛機車逃逸，惟先前搶奪乙○○時所取得之摩托羅拉牌Ｃ二八
    九型行動電話一具則掉落在現場。嗣於同日晚上八時四十分許，在台南縣後壁鄉
    ○○○○道頂安段，為警當場查獲，並在台南縣白河鎮秀祐里烏樹林營區旁廢棄
    工寮扣得上開皮包、現金新台幣一萬三千元（丙○○將之藏放在皮包內之暗袋，
    故未為甲○○發現）、提款卡六張、信用卡二張、身分證、健保卡、汽車駕照及
    港幣五十元。
二、案經臺南縣警察局白河分局報請臺灣臺南地方法院檢察署檢察官偵查起訴。
      理      由
一、被告雖於案發前，曾於九十一年三月廿三日、卅日、四月四日、九日連續搶奪，
    經臺灣雲林地方法院以九十一年度訴字第一七四號判處有期徒刑三年十月確定，
    為該案於九十一年六月七日即已辯論終結，業經本院調卷核閱無訛，被告於該案
    辯論終結後，復犯本罪，自非該案判決所能包括，核先明。
二、上訴人即被告甲○○對於右揭事實於原審偵審及本院審理時均供承不諱，核與被
    害人乙○○、丙○○分別於警訊指訴情節相符，復經證人廖淑梅、許明苑、王惠
    瑛及呂明賢於警訊中證述明確，且有現場照片十八幀、扣押書及丙○○出具之贓
    證物領具保管單一紙附卷，暨被告掉落在案發現場之摩托羅拉牌Ｃ二八九型行動
    電話一具扣案可資佐證，本案事證明確，被告犯行足以認定。
三、核被告甲○○所為，係犯刑法第三百二十五條第一項之搶奪罪。被告先後二次搶
    奪犯行，時間緊接，犯罪構成要件相同，顯係基於概括之犯意反覆為之，應依連
    續犯之規定論以一罪並加重其刑。其於九十一年六月二十九日之搶奪犯行，與吳
    智賢間有犯意聯絡及行為分擔，應論以共同正犯。至於被告於九十一年六月二十
    九日所為搶奪犯行，雖未經起訴，惟與起訴部分有連續犯之裁判上一罪關係，本
    院自得併予審理。又被告前於八十九年間，因犯搶奪罪，經台灣嘉義地方法院判
    處有期徒刑一年八月確定，於九十年三月十六日縮短刑期執行完畢，有台灣台南
    地方法院檢察署刑案資料查註紀錄表及台灣高等法院被告全國前案紀錄表在卷可
    按，其於五年之內再犯本件有期徒刑以上之罪，為累犯，應依法遞予加重其刑。
    原審以被告罪證明確，適用刑法第二十八條、第五十六條、第三百二十五條第一
    項、第四十七條之規定，並審酌被告供承犯罪動機係因即將入監服刑，要籌錢作
    為家用，乃連續搶奪他人財物，對於被害人之財產權造成侵害外，並影響社會治
    安甚鉅，又被告犯罪後坦白供承犯行，態度尚稱良好，然一再觸犯搶奪犯行，其
    守法守紀觀念薄弱，非嚴懲無以收警惕之效等一切情狀，量處有期徒刑貳年陸月
    。本院經核原審認事用法俱無不合，量刑亦稱妥適，被告上訴意旨雖不否認犯罪
    ，然請求減輕其刑指摘原判決不當，並無可取，為無理由，應予駁回。
據上論結，應依刑事訴訟法第三百六十八條，判決如主文。
本案經檢察官林炎昇到庭執行職務。
中    華    民    國      九十二      年      六      月      十一      日
                                  臺灣高等法院臺南分院刑事第三庭
                                      審判長法官  黃    崑    宗
                                            法官  莊    俊    華
                                            法官  林    勝    木
右正本證明與原本無異。
如不服本判決，應於判決送達後十日內向本院提出上訴狀，其未敘述理由者並應於提
出上訴狀後十日內向本院補提理由書（應附繕本)。
                                      法院書記官  吳    秋    賢
中    華    民    國      九十二      年      六      月      十二      日
附錄法條：
刑法第三百二十五條第一項：意圖為自己或第三人不法之所有，而搶奪他人之動產者
                          ，處六月以上五年以下有期徒刑。


司法院資訊處製作；財團法人民間司法改革基金會備份。
